【裁判字號】    92,台上,5076
【裁判日期】    920918
【裁判案由】    違反毒品危害防制條例
【裁判全文】
最高法院刑事判決                              九十二年度台上字第五０七六號
    上  訴  人  甲○○
右上訴人因違反毒品危害防制條例案件，不服台灣高等法院中華民國九十二年六月十
九日第二審判決（九十二年度上訴字第一三三八號，起訴案號：台灣板橋地方法院檢
察署九十一年度偵字第一一八三四號），提起上訴，本院判決如左：
    主  文
上訴駁回。
    理  由
一、意圖販賣而持有第二級毒品部分：
按刑事訴訟法第三百七十七條規定：上訴於第三審法院，非以判決違背法令為理由，
不得為之。是提起第三審上訴，應以原判決違背法令為理由，係屬法定要件。且必須
依據卷內資料為具體之指摘，並足據以辨認原判決已具備違背法令之形式，始屬相當
。本件原判決依憑上訴人甲○○於偵查中及第一審法院審理中之自白，核與同案被告
陳素媜之供述相符。又上訴人於民國九十一年六月二十七日下午三時二十分至三時三
十五分於台灣基隆地方法院檢察署接受觀護人約談一節亦有該署九十一年十月十一日
基檢清生字第一八九五八號函附卷足憑，並有與上訴人所述行程相吻合之行動電話（
門號：0000000000）通聯紀錄附卷足稽。此外，復有扣案安非他命六十三
大包、七小包（驗餘淨重合計二千一百五十四‧八七公克），業經內政部警政署刑事
警察局就查扣之晶體為鑑驗，鑑驗結果認係安非他命，並秤其重量︵見一審卷附內政
部警政署刑事警察局九十一年七月二十二日刑鑑字第０九一０一六九五七三號、九十
二年二月十七日刑鑑字第０九二００一九八四三號鑑定通知書）、分裝袋一百十個、
電子磅秤一個足資佐證等證據資料，認定上訴人有如原判決事實欄所載共同意圖販賣
而持有第二級毒品安非他命犯行，因而撤銷第一審此部分之科刑判決，改判仍論處上
訴人有期徒刑七年十月，已於理由內詳細敘述其所憑之證據及認定之理由，並說明上
訴人所辯伊至台北縣土城市，本係欲向楊本龍致送奠儀，適「阿峰」欲至桃園，而伊
欲往台北縣土城市，因此伊乃順路搭載「阿峰」，且害怕被查獲毒品，所以伊帶同「
阿峰」去找同案被告陳素媜，並將安非他命暫時寄放於陳素媜之住處，翌日「阿峰」
雖又將安非他命寄放在伊所駕駛之自用小客車內，然亦僅係單純寄放，均無販賣之意
圖云云，不足採信。已依據卷內資料詳予指駁，從形式上觀察，原判決並無違背法令
情形存在。上訴意旨未依據卷內訴訟資料具體指摘原審所為判決如何違背法令，自非
適法之第三審上訴理由。其此部分上訴違背法律上之程式，應予駁回。
二、持有第一級毒品及未經許可攜帶刀械部分：
按刑事訴訟法第三百七十六條所列各罪之案件，經第二審判決者，不得上訴於第三審
法院，法有明文。本件上訴人所犯持有第一級毒品及未經許可攜帶刀械部分，原審係
分別依毒品危害防制條例第十一條第一項及槍砲彈藥刀械管制條例第十五條第二款論
處罪刑，核屬刑事訴訟法第三百七十六條第一款之案件。依首開說明，既經第二審判
決，自不得上訴於第三審法院，上訴人竟復提起上訴，顯為法所不許。
據上論結，應依刑事訴訟法第三百九十五條前段，判決如主文。
中      華      民      國    九十二    年      九      月     十八     日
                              最高法院刑事第二庭
                                  審判長法官  陳  錫  奎
                                        法官  洪  清  江
                                        法官  李  伯  道
                                        法官  陳  世  淙
                                        法官  洪  佳  濱
      右正本證明與原本無異
                                              書  記  官
中      華      民      國    九十二    年      九      月    二十六    日


司法院資訊處製作；財團法人民間司法改革基金會備份。
